【裁判字號】    95,訴,477
【裁判日期】    950808
【裁判案由】    違反槍砲彈藥刀械管制條例
【裁判全文】
臺灣臺南地方法院刑事判決               95年度訴字第477號
公  訴  人  臺灣臺南地方法院檢察署檢察官
被      告  甲○○
                      號之8
選任辯護人  查名邦律師
上列被告因違反槍砲彈藥刀械管制條例案件，經檢察官提起公訴
（95年度偵字第1230號），本院判決如下：
    主  文
甲○○未經許可，持有可發射子彈具有殺傷力之改造手槍，處有
期徒刑年肆月，併科罰金新臺幣捌萬元，罰金如易服勞役，以
新臺幣壹仟元折算壹日。
扣案改造手槍壹支（槍枝管制編號：壹壹零貳零壹陸壹號，
含彈匣壹個）、制式子彈貳顆、土造子彈壹拾顆，均沒收。
    事  實
一、甲○○明知未經主管機關許可，不得持有具殺傷力之槍枝及
    子彈，竟於民國九十四年十、十一月間某日，透過友人黃志
    清（真實姓名年籍不詳）之介紹，在屏東市○○○路○路邊
    ，以新臺幣（下同）六萬元之價格，向一綽號「偉仔」（真
    實姓名年籍不詳）之男子，購得具有殺傷力之仿BERETTA（
    貝瑞塔）廠92FS型半自動手槍製造之改造手槍一支，及具有
    殺傷力之制式子彈三顆、土造子彈十六顆後，即未經許可而
    持有之。嗣於九十五年一月二日下午一時許，經警持本院核
    發之搜索票，在臺南市○○路○段352巷111弄56號之8甲○○
    之住處內搜索當場查獲上開改造手槍一支（槍枝管制編號00
    00000000號、含彈匣一個），及制式子彈三顆（經送驗試射
    一顆後僅餘二顆）、土造子彈十六顆（經送驗試射六顆後僅
    餘十顆）。
二、案經臺南市警察局第六分局報請臺灣臺南地方法院檢察署檢
    察官偵查起訴。
    理  由
一、上開事實，迭據被告甲○○於警、偵訊及本院審理時均自白
    承認，復有扣案之改造手槍一支（含彈匣一個）及制式子彈
    三顆、土造子彈十六顆可證，而扣案槍枝及子彈經送內政部
    警政署刑事警察局依據性能檢驗法、試射法鑑驗結果，認送
    鑑貝瑞塔改造手槍一支（槍枝管制編號0000000000號），係
    由仿BERETTA廠92FS型半自動手槍所製造槍枝，換裝土造金
    屬槍管而成之改造手槍，機械性能良好，可擊發適用子彈，
    認具殺傷力；送鑑制式子彈三顆，其中二顆，均係口徑九釐
    米之制式子彈，認均具殺傷力，餘一顆，認係口徑九釐米之
    制式子彈，經試射，可擊發，認具殺傷力；送鑑改造子彈十
    六顆，其中十五顆認均係土造子彈（內具直徑約八．八釐米
    至九．０釐米之土造金屬彈頭），採樣五顆試射，可擊發，
    認具殺傷力，餘一顆認係土造子彈（內具直徑約九．０釐米
    之土造金屬彈頭），經試射，可擊發，認具殺傷力，有該局
    九十五年二月七日刑鑑字第0950002185號槍彈鑑定書一份在
    卷可憑，足認被告自白確與事實相符，綜上，本案事證明確
    ，被告犯行應堪認定。
二、刑法新舊法比較：按行為後法律有變更者，適用行為時之法
    律。但行為後之法律有利於行為人者，適用最有利於行為人
    之法律，刑法第二條第一項定有明文。查被告行為時刑法第
    四十二條第二項前段係規定：「易服勞役以一元以上三元以
    下折算一日」，又易服勞役折算標準，業據修正前罰金罰鍰
    提高標準條例第二條前段規定，就其原定數額提高為一百倍
    折算一日，則本件被告行為時之易服勞役折算標準，應以銀
    元三百元折算一日，即新臺幣九百元折算一日。惟九十五年
    七月一日修正公布施行之刑法第四十二條第三項前段規定：
    「易服勞役以新臺幣一千元、二千元或三千元折算一日」，
    茲比較修正前後之易服勞役折算標準，以修正後刑法第四十
    二條第三項前段之規定，較有利於受刑人，則應依刑法第二
    條第一項後段規定，適用修正後之刑法第四十二條第三項前
    段規定，諭知罰金部分如易服勞役之折算標準。
三、核被告所為，係犯槍砲彈藥刀械管制條例第八條第四項之未
    經許可持有改造手槍罪、同條例第十二條第四項之未經許可
    持有子彈罪。其同時持有改造手槍及子彈之行為，屬一行為
    觸犯數罪名之想像競合犯，應依刑法第五十五條前段規定，
    從一重依持有改造手槍罪處斷。至刑法第五十五條但書有關
    想像競合犯之規定，係科刑之限制，為法理之明文化，非屬
    法律之變更，自無新舊法比較適用之問題，另被告雖有提供
    情報及配合警方，因而查獲與本案並無關聯性之另案劉子賢
    、謝柏賢持有槍彈案，此有臺南市警察局第六分局以九十五
    年五月二十五日南市警六刑字第09546152530 號函敘明在卷
    可稽，惟按槍砲彈藥刀械管制條例第十八條第四項係規定自
    白之情形，必須於偵查或審判中自白，並供述全部槍械、彈
    藥之來源及去向，因而查獲或因而防止重大危害治安事件之
    發生者，始能減免其刑。該條第四項既謂「並」供述全部槍
    砲、彈藥、刀械之來源「及」「去向」，自係指已將槍械、
    彈藥移轉與他人持有之情形而言，不包括仍為自己持有之情
    形在內，此觀同條第一項後段係指已移轉他人持有之情形始
    有「去向」可明（最高法院九十三年度台上字第四二二三號
    判決意旨參照）。是本案扣案之槍彈查獲時既仍為被告持有
    中，即無適用該條例之前揭規定以為減刑之依據，均併予敘
    明。爰審酌被告之品行、犯罪之動機、目的、手段、所生之
    危險及其未經許可持有槍彈，雖未持之犯罪，仍危害社會治
    安甚鉅，但被告經查獲後，能主動配合相關案情之偵查，並
    已起出扣案槍枝及子彈，事後能全部坦承，避免訴訟不必要
    勞費，於本院審理時態度良好等一切情狀，量處如主文所示
    之刑，並就併科罰金部分諭知易服勞役之折算標準，以資懲
    儆。扣案可發射子彈具有殺傷力之改造手槍一支（槍枝管制
    編號0000000000號、含彈匣一個），及制式子彈二顆、土造
    子彈十顆，均屬違禁物，應依刑法第三十八條第一項第一款
    之規定宣告沒收。又刑法第三十八條第一項第三款於九十四
    年二月二日刑法修正時，雖另增列因犯罪所生之物得沒收之
    規定，然核與本件憑以沒收之刑法第三十八條第一項第一款
    無關，不生新舊法比較問題，至於送驗經鑑驗機關試射完畢
    之制式子彈一顆及土造子彈六顆，僅餘彈頭、彈殼，已失其
    子彈之結構及性能，不具殺傷力，故不併予諭知沒收，均附
    此敘明。
據上論斷，依刑事訴訟法第二百九十九條第一項前段，槍砲彈藥
刀械管制條例第八條第四項、第十二條第四項，刑法第二條第一
項但書、第十一條前段、第五十五條前段、修正後第四十二條第
三項前段、第三十八條第一項第一款，判決如主文。
本案經檢察官乙○○到庭執行職務。
中    華    民    國    95    年     8     月    8    日
                  刑事第六庭    審判長法  官  張瑛宗
                                      法  官  陳映佐
                                      法  官  徐千惠
以上正本證明與原本無異。
如不服本判決，應於判決送達後10日內，向本院提出上訴狀（應
附繕本）。
                                      書記官  方秀貞
中    華    民    國    95    年     8     月    8    日
附錄本案論罪科刑法條：
槍砲彈藥刀械管制條例第8條
未經許可，製造、販賣或運輸鋼筆槍、瓦斯槍、麻醉槍、獵槍、
空氣槍或第4條第1項第1款所定其他可發射金屬或子彈具有殺傷
力之各式槍砲者，處無期徒刑或5年以上有期徒刑，併科新臺幣1
千萬元以下罰金。
未經許可，轉讓、出租或出借前項所列槍枝者，處 5 年以上有期
徒刑，併科新臺幣 1 千萬元以下罰金。
意圖供自己或他人犯罪之用，而犯前二項之罪者，處無期徒刑或
 7 年以上有期徒刑，併科新臺幣 1 千萬元以下罰金。
未經許可，持有、寄藏或意圖販賣而陳列第 1 項所列槍枝者，處
 3年以上10年以下有期徒刑，併科新臺幣700萬元以下罰金。
第 1 項至第 3 項之未遂犯罰之。
槍砲彈藥刀械管制條例第12條
未經許可，製造、販賣或運輸子彈者，處 1 年以上 7 年以下有
期徒刑，併科新台幣 500 萬元以下罰金。
未經許可，轉讓、出租或出借子彈者，處 6 月以上 5 年以下有
期徒刑，併科新台幣 300 萬元以下罰金。
意圖供自己或他人犯罪之用，而犯前二項之罪者，處3年以上10
年以下有期徒刑，併科新台幣700萬元以下罰金。
未經許可，持有、寄藏或意圖販賣而陳列子彈者，處 5 年以下有
期徒刑，併科新台幣 300 萬元以下罰金。
第 1 項至第 3 項之未遂犯罰之。


司法院資訊處製作；財團法人民間司法改革基金會備份。
